臺灣彰化地方法院刑事裁定             100年度聲判字第12號
聲  請  人
即  告訴人  林樹生
訴訟代理人  楊振裕律師
被      告  林樹法
            林陳茶
上列聲請人即告訴人因被告等毀棄損壞案件，不服臺灣高等法院
臺中分院檢察署檢察長中華民國100 年5 月30日100 年度上聲議
字第1062號駁回再議之處分（原不起訴處分案號：99年度偵字第
8613號），聲請交付審判，本院裁定如下：
    主  文
聲請駁回。
    理  由
一、聲請交付審判意旨如附件之刑事交付審判聲請狀所載。
二、按告訴人不服上級法院檢察署檢察長或檢察總長認再議為無
    理由而駁回之處分者，得於接受處分書後10日內委任律師提
    出理由狀，向該管第一審法院聲請交付審判。法院認為交付
    審判之聲請不合法或無理由者，應駁回之，刑事訴訟法第25
    8 條之1 、第258 條之3 第2 項前段，分別定有明文。又法
    院於審查交付審判之聲請有無理由時，除認為告訴人所指摘
    不利被告之事證未經檢察機關詳為調查或斟酌，或不起訴處
    分書所載理由違背經驗法則、論理法則或其他證據法則者外
    ，不宜率予交付審判（法院辦理刑事訴訟案件應行注意事項
    第118 項參照）。至上開所謂告訴人所指摘不利被告之事證
    未經檢察機關詳為調查，係指告訴人所提出請求調查之證據
    ，檢察官未予調查，且若經調查，即足以動搖原偵查檢察官
    事實之認定及處分之決定，倘調查結果，尚不足以動搖原事
    實之認定及處分之決定者，仍不能率予交付審判。
三、本件聲請人即告訴人林樹生以被告林樹法、林陳茶涉犯毀棄
    損壞乙案提出告訴，經臺灣彰化地方法院檢察署檢察官實施
    偵查後，認被告犯罪嫌疑不足，於民國100 年4 月25日以99
    年度偵字第8613號案為不起訴處分，聲請人不服而聲請再議
    ，經臺灣高等法院臺中分院檢察署檢察長認再議無理由，而
    於100 年5 月30日以100 年度上聲議字第1062號處分書駁回
    再議之聲請，並於100 年6 月1 日送達聲請人居所，由聲請
    人之弟林顧代收等情，業經本院調取上開偵查及聲請再議卷
    宗全卷審閱無訛，並有上開不起訴處分書、再議處分書及送
    達證書各1 份在卷可參。本件聲請人於收受前開處分書後，
    在100 年6 月10日向本院聲請交付審判，未逾10日之法定不
    變期間，其聲請程序自屬合法，核先敘明。
四、本院經調閱相關案件卷宗及向行政院農業委員會林務局農林
    航空測量所函調彰化縣秀水鄉○○段1574、1575、1576地號
    自80年起迄今之歷年空照圖、向彰化縣秀水鄉戶政事務所函
    查林樹蘭、林顧、林丁利、林本普、林金胡等人與聲請人是
    否有族親關係以及其等人之年籍資料核查：本件聲請交付審
    判之理由，認臺灣高等法院臺中分院檢察署以聲請人無法提
    出該祠堂之權利證明文件為由，據為駁回理由之一，然系爭
    祠堂係未辦保存登記之建物，自無權利證明文件可提出，且
    實務上對於未辦理保存登記之建物，係以原始出資建築人作
    為所有權人，而系爭祠堂確為聲請人及宗親林本土（按：應
    係「普」）、林樹蘭、林顧等人集資搭建，但因林本土、林
    樹蘭已死亡，故此部分可傳證人林顧為證，詎上揭處分書針
    對此一重要爭點，未發回命臺灣彰化地方法院檢察署偵查，
    以查明實情，即率謂聲請人無法證明，亦容有應予調查之證
    證據未盡調查之情形等語，經核對本院函調之彰化縣秀水鄉
    ○○段1574、1575、1576地號自80年起迄今之歷年空照圖，
    系爭祠堂出現在空照圖之日期為94年5 月20日，93年5 月11
    日前之空照圖均未出現系爭祠堂，顯然系爭祠堂應係於93年
    5 月12日起至94年5 月20日止之某日始建造，然林本普早已
    於85年11月9 日死亡、林樹蘭亦早已於88年6 月25日死亡，
    此有戶籍謄本附卷可參，顯不可能於93年5 月12日起至94年
    5 月20日止之某日，與聲請人、林顧等人共同出資興建系爭
    祠堂，是聲請人主張系爭祠堂確為聲請人及宗親林本普、林
    樹蘭、林顧等人集資搭建，而據以認定其為系爭祠堂之所有
    權人乙節，顯不足採。綜上，臺灣高等法院臺中分院檢察署
    審核本案之再議案件後，認「再聲請人並無法提出該祠堂之
    權利證明文件（如不動產登記謄本），自難認祠堂為聲請人
    所有。」乙詞，因而駁回再議之聲請，並未有何不當之處，
    且本院亦未見該處分有何據以交付審判之事由存在，是聲請
    人請求交付審判，其聲請為無理由，應予駁回。
五、依刑事訴訟法第258 條之3第2項前段，裁定如主文。
中    華    民    國  100     年    11    月    28    日
                  刑事第八庭      審判長法官  游秀雯
                                  法      官  王素珍
                                  法      官  田德煙
以上正本證明與原本無異。
本件不得抗告。
中    華    民    國   100    年    11    月    29    日
                                  書  記  官  吳冠慧